臺灣臺北地方法院刑事判決　　　　　　　95年度訴字第1641號
公　訴　人　臺灣臺北地方法院檢察署檢察官
被　　　告　乙○○
上列被告因妨害公務等案件，經檢察官提起公訴（95年度偵字第
15526 號），被告於本院準備程序中為有罪之陳述，經告以簡式
審判程序之旨，並聽取當事人意見後，經合議庭評議裁定由受命
法官獨任進行簡式審判程序，判決如下：
    主  文
乙○○傷害人之身體，處拘役伍拾日，如易科罰金，以新臺幣壹
仟元折算壹日；又損壞公務員職務上掌管之物品，處有期徒刑貳
月，如易科罰金，以新臺幣壹仟元折算壹日；又對於公務員依法
執行職務時，施強暴，處拘役肆拾日，如易科罰金，以新臺幣壹
仟元折算壹日；拘役部分，應執行拘役柒拾日，如易科罰金，以
新臺幣壹仟元折算壹日。
    事  實
一、乙○○於民國九十五年七月一日凌晨三時三十分許，前往臺
    北市中山區○○○路八十三號星光閃閃生活休閒會館消費，
    嗣於同日上午五時許（起訴書誤載為六時許），乙○○憑藉
    酒力強邀該會館員工甲○○出場，為該會館經理劉家豪及泊
    車人員洪世賢制止，雙方因此發生拉扯，乙○○並遭彼等毆
    打（劉家豪、洪世賢涉犯傷害罪嫌部分，業由檢察官為不起
    訴處分），遂報警處理，臺北市政府警察局中山分局中山一
    派出所警員王重和、顏敏森等於同日上午五時五十分許接獲
    通報後隨即趕往現場執行職務，並協助居中調解上開糾紛，
    嗣劉家豪請甲○○下樓向乙○○道歉時，乙○○竟基於傷害
    人身體之犯意，於甲○○鞠躬道歉之際，揮拳毆打甲○○之
    臉部，使甲○○因此受有左側臉頰挫傷之傷害，警方見狀隨
    即以現行犯逮捕乙○○，乙○○因認警方處理不公，乃竟基
    於毀損公物之犯意，於員警將其押解上車之際，故意以頭部
    撞擊臺北市政府警察局中山分局中山一派出所編號30號巡邏
    車之後擋風玻璃，導致玻璃破裂毀損，警方見狀旋將乙○○
    制伏在地，乙○○復另基於妨害公務之犯意，以腳踢踹警員
    王重和之大腿內側後掙脫（傷害部分未據告訴），惟隨即遭
    現場員警合力制伏並予逮捕。
二、案經甲○○告訴及臺北市政府警察局中山分局報告臺灣臺北
    地方法院檢察署檢察官偵查起訴，被告於本院準備程序中為
    有罪之陳述，經告以簡式審判程序之旨，並聽取當事人意見
    後，經合議庭評議裁定由受命法官獨任進行簡式審判程序。
    理  由
一、訊據被告乙○○坦承因前開消費糾紛於上揭時、地毆打告訴
    人，並因不滿警方處置故意以頭部撞擊巡邏車之後擋風玻璃
    ，導致玻璃破裂毀損，及以腳踢踹警員王重和等犯行不諱，
    核與告訴人甲○○之指訴（見偵查卷第十七至十九頁），證
    人王重和、劉家豪、洪世賢之證述情節（見偵查卷第十一至
    十六頁、第五十六、六十二頁）相符，並有臺北市立聯合醫
    院診斷證明書一紙、車損照片一張（見偵查卷第二十五、八
    十五頁）附卷可稽，足認被告前揭任意性自白與事實相符，
    堪以憑信。本件事證明確，被告犯行洵堪認定。
二、核被告乙○○所為，係犯刑法第二百七十七條第一項之傷害
    罪、第一百三十五條第一項之對於公務員依法執行職務時施
    強暴罪及第一百三十八條之損壞公務員職務上掌管之物品罪
    ；其所犯上開三罪間，犯意各別，行為互殊，罪名有異，應
    予分論併罰。爰審酌被告前未有犯罪記錄，有臺灣高等法院
    被告前案記錄表存卷可考，素行尚可，及前述犯罪之動機、
    目的、手段，告訴人甲○○所受傷勢，犯後坦承犯行並賠償
    巡邏車後擋風玻璃之修復費用，有估價單及統一發票各一紙
    存卷可按，尚具悔意等一切情狀，各量處如主文所示之刑，
    並均諭知易科罰金之折算標準，拘役部分並定其應執行刑後
    ，諭知易科罰金之折算標準。
據上論斷，依刑事訴訟法第二百九十九條第一項前段，刑法第一
百三十五條第一項、第一百三十八條、第二百七十七條第一項、
第五十一條第六款、第四十一條第一項前段，刑法施行法第一條
之一，判決如主文。
本案經檢察官郭麗娟到庭執行職務
中　　華　　民　　國　　96　　年　　1 　　月　　29　　日
　　　　　　　　　刑事第十一庭  法　官　鍾淑慧
以上正本證明與原本無異。
如不服本判決，應於判決送達後10日內向本院提出上訴狀（應抄
附繕本）。告訴人或被害人如對於本判決不服者，應具備理由請
求檢察官上訴，其上訴期間之計算係以檢察官收受判決正本之日
期為準。
　　　　　　　　　　　　　　　　書記官　劉英芬
中　　華　　民　　國　　96　　年　　1　　月　　29　　日
附錄本案論罪科刑法條
中華民國刑法第277條（普通傷害罪）
傷害人之身體或健康者，處3 年以下有期徒刑、拘役或1千元以
下罰金。
犯前項之罪因而致人於死者，處無期徒刑或7年以上有期徒刑；
致重傷者，處3年以上10年以下有期徒刑。
中華民國刑法第135條
（妨害公務執行及職務強制罪）
對於公務員依法執行職務時，施強暴脅迫者，處3年以下有期徒
刑、拘役或3百元以下罰金。
意圖使公務員執行一定之職務或妨害其依法執行一定之職務或使
公務員辭職，而施強暴脅迫者，亦同。
犯前二項之罪，因而致公務員於死者，處無期徒刑或7年以上有
期徒刑；致重傷者，處3年以上、10年以下有期徒刑。
中華民國刑法第138條
（妨害職務上掌管之文書物品罪）
毀棄、損壞或隱匿公務員職務上掌管或委託第三人掌管之文書、
圖畫、物品，或致令不堪用者，處5年以下有期徒刑。
